【裁判字號】    92,上易,1350
【裁判日期】    920529
【裁判案由】    背信等
【裁判全文】
臺灣高等法院刑事判決                          九十二年度上易字第一三五號
    上  訴  人
    即  自訴人  甲○○
    被      告  乙○○
                丙○○
右上訴人因自訴被告背信等案件，不服臺灣臺北地方法院九十二年度自字第一一二號
，中華民國九十二年三月十八日第一審判決提起上訴，本院判決如左：
    主  文
上訴駁回。
    理  由
一、自訴意旨略以：自訴人於民國八十年六月間，委請被告乙○○以其名義購買股票
    三張，然事後被告乙○○竟違背自訴人之意思，將前開股票出售得利，造成自訴
    人財產受損；又被告乙○○於八十年十月二十九日起至八十一年十月二日止，陸
    續在自訴人家中向自訴人借款新台幣一百三十一萬元，並簽發十一張本票、切結
    書及保管條作為擔保，惟被告乙○○卻未依約清償，且避不見面，而被告丙○○
    為被告乙○○之同居人，故與被告乙○○有共犯關係，因認被告二人共同涉有刑
    法背信罪及詐欺罪嫌云云。
二、原判決以本件被告乙○○、丙○○被訴於八十年間起至犯罪行為終了之日八十一
    年十月二日止背信及詐欺之罪，最重本刑為五年，其追訴權時效期間為十年，自
    訴人於九十二年一月二十九日始向原審法院提起自訴，依刑法第八十條第一項第
    二款之規定，本件追訴權時效已完成，爰不經言詞辯論，逕為免訴判決。自訴人
    上訴意旨以被告之不法行為業於八十九年一月二十八日在士林地方法院親筆簽下
    承諾書，坦承一切不法行為，認被告確有背信、詐欺罪等之犯行云云。惟查：
  (一)、按追訴權因左列不行使而消滅：一、死刑、無期徒刑或十年以上有期徒刑者，
      二十年。二、三年以上十年未滿有期徒刑者，十年。三、一年以上三年未滿有
      期徒刑者，五年。四、一年未滿有期徒刑者，三年。拘役或罰金者，一年。前
      項期間自犯罪成立之日起算。但犯罪行為有連續或繼續之狀態者，自行為終了
      之日起算，刑法第八十條定有明文。
  (二)、查本件被告所涉犯之詐欺及背信罪嫌，該二罪名最重本刑為五年以下有期徒刑
      ，依刑法第八十條第一項第二款之規定，其追訴權時效期間為十年，本件被告
      犯罪行為終了之日為八十一年十月二日，此經自訴人於原審調查時所自承，而
      自訴人於八十九年十一月十八日向臺灣士林地方法院提起自訴，經臺灣士林地
      方法院於八十九年二月一日以八十八年自字第三二三號判決管轄錯誤駁回自訴
      人之自訴，此經原審調閱臺灣士林地方法院八十八年自字第三二三號卷宗查明
      屬實，而自訴人於九十二年一月二十九日始向原審提起自訴，依刑法第八十條
      、第八十三條之規定，已逾追訴權行使期間，亦即追訴權已因法定期間內不行
      使而消滅，依刑事訴訟法第三百四十三規定自訴程序準用同法第三百零二條第
      二款之規定，應諭知免訴之判決（最高法院八十一年台上字第三四六四號判決
      採同一見解）。原審於九十二年三月十八日為免訴之判決，並無違誤。自訴人
      上訴，仍執前詞指摘原判決不當，容有誤會，上訴為無理由，應予駁回，並不
      經言詞辯論為之。
據上論斷，應依刑事訴訟法第三百六十八條、第三百七十二條，判決如主文。
中      華      民      國    九十二    年      五      月    二十九    日
                              臺灣高等法院刑事第二庭
                                  審判長法  官  蔡  長  溪
                                        法  官  楊  貴  志
                                        法  官  林  俊  益
右正本證明與原本無異。
不得上訴。
                                        書記官  陳  明  琴
中      華      民      國    九十二    年      五      月     三十     日


司法院資訊處製作；財團法人民間司法改革基金會備份。
